【裁判字號】    92,易,639
【裁判日期】    920421
【裁判案由】    竊盜
【裁判全文】
臺灣臺北地方法院刑事判決                          九十二年度易字第六三九號
    公  訴  人  臺灣臺北地方法院檢察署檢察官
    被      告  甲○○
右列被告因竊盜案件，經檢察官提起公訴（九十二年度偵字第三九七七號），本院判
決如左：
    主  文
本件公訴不受理。
    事  實
一、公訴意旨略以：被告甲○○基於意圖為自己不法之所有之概括犯意，連續於民國
    九十一年十二月十日十八時許、九十一年十二月十一日十一時許，在台北縣新店
    市○○路二十二號地下室大潤發賣場，竊取琴酒一瓶、三多利威士忌二瓶、貝禮
    詩愛爾蘭奶酒、貝禮蘇格蘭威士忌、百齡譚紅璽威士忌、天幕XO干邑白蘭地各一
    瓶、軒尼詩干邑二瓶得逞。因認被告涉犯刑法第三百二十條第一項之竊盜罪嫌。
二、按同一案件繫屬於有管轄權之數法院者，由繫屬在先之法院審判之；又依第八條
    之規定不得為審判者，，應諭知不受理之判決，刑事訴訟法第八條前段、第三百
    零三條第七款分別定有明文；而所謂一事不再理之重訴禁止原則，係為保障實體
    裁判之安定性，使同一被告就同一訴訟客體事實爭點及法律爭點，不受重複審判
    而設，又訴訟上所謂一事不再理之原則，於實質上一罪或裁判上一罪均有適用，
    故連續犯及牽連犯亦均有其適用，即連續犯或牽連犯之一部犯行經提起公訴或自
    訴者，其效力當然及於全部，縱令後之起訴事實較之繫屬在先之事實有減縮或擴
    張之情形，亦不失為同一案件，如先行起訴部分，尚未經實體判決確定，繫屬在
    後之案件，仍應為不受理之判決。
三、經查：
  (一)本件被告甲○○前被訴於九十二年一月二日二十一時三十分許，在台北市○○區
    ○○路三段二一○號高峰百貨內竊盜犯行，業經臺灣士林地方法院檢察署檢察官
    偵查終結，向台灣士林地方法院聲請簡易判決處刑（九十二年度偵字第七二一號
    ），於九十二年二月二十日繫屬台灣士林地方法院士林簡易庭在案（受理案號：
    九十二年士簡字第二五○號），嗣經改依通常程序審理中，有上開刑事簡易判決
    書、台灣士林地方法院檢察署九十二年二月十七日士檢廉九二偵七二一字第一○
    六○號函、台灣士林地方法院士林簡易庭九十二年三月三十一日函（均影本）在
    卷可稽，並有台灣高等法院被告全國前案紀錄表在卷可稽。本件檢察官起訴被告
    於九十一年十二月十日、九十一年十二月十一日連續竊盜犯行，經核前後二案犯
    罪時間相近，犯罪手法相似，堪認有連續犯裁判上一罪之關係，為同一案件，乃
    檢察官就同一案件向本院聲請簡易判刑，並於九十二年三月十一日繫屬本院，然
    先行起訴之部分，既未經實體判決確定，本件繫屬在後之案件，自應為不受理之
    判決，並不經言詞辯論為之。
據上論斷，應依刑事訴訟法第四百五十二條、第八條、第三百零三條第七款、第三百
零七條，判決如主文。
中      華      民      國    九十二    年      四      月    二十一    日
                                      臺灣臺北地方法院刑事第三庭
                                          法      官  吳淑惠
右正本證明與原本無異。
如不服本判決，應於判決送達後十日內向本院提出上訴狀(應抄附繕本)。告訴人
或被害人如對於本判決不服者，應具備理由請求檢察官上訴，其上訴期間之計算
係以檢察官收受判決正本之日期為準。
                                          書記官    林柏伸
中      華      民      國      九十二      年    四    月  二十一    日


司法院資訊處製作；財團法人民間司法改革基金會備份。
